---
title: "Analiza meteriałów używanych w bateriach"
author: "Michał Zieliński"
date: "`r Sys.Date()`"
output:
  html_document:
    toc: true
    toc_float: true
    code_folding: "hide"
---

```{r setup, include=FALSE}
knitr::opts_chunk$set(echo = TRUE, warning = FALSE, message = FALSE,
                      out.width = "100%")
set.seed(23)
```
## Podsumowanie

Celem niniejszej analizy było zbadanie danych dotyczących baterii oraz stworzenie modelu predykcyjnego dla średniego napięcia na podstawie pozostałych atrybutów baterii.
Analiza została przeprowadzona na podstawie zbioru danych udostępnionego przez Materials Project,
inicjatywę naukową Departamentu Energii USA.
Po przeprowadzeniu analizy stwierdzono, że największy wpływ na średnią wartość napięcia baterii miała energia wolumetryczna.

## Wykorzystane biblioteki
W raporcie wykorzystano następujące biblioteki:

```{r libraries, class.source="fold-show"}
library(knitr)
library(dplyr)
library(tidyr)
library(ggplot2)
library(plotly)
library(ggcorrplot)
library(caret)
library(tibble)
library(kableExtra)
```
## Wczytanie danych
Materials Project to inicjatywa naukowa Departamentu Energii USA, której celem jest dostarczanie otwartych danych i narzędzi do analizy materiałów.
Jednym z kluczowych zbiorów danych dostępnych w ramach Materials Project jest baza danych dotycząca materiałów używanych w bateriach, która zawiera informacje o ich składzie chemicznym i parametrach wydajnościowych.

```{r wczytanie-danych}
df <- read.csv("./data/mp_batteries.csv", na.strings="?")
df <- tbl_df(df)
```
### Opis atrybutów

| Nazwa atrybutu            | Opis                                                                                                               |
|---------------------------|--------------------------------------------------------------------------------------------------------------------|
| Battery ID                | Identyfikator baterii.                                                                                             |
| Battery Formula           | Wzór chemiczny materiału baterii.                                                                                  |
| Working Ion               | Główny jon, który odpowiada za transport ładunku w baterii.                                                        |
| Formula Charge            | Wzór chemiczny materiału baterii w stanie naładowanym.                                                             |
| Formula Discharge         | Wzór chemiczny materiału baterii w stanie rozładowanym.                                                            |
| Max Delta Volume          | Zmiana objętości w % dla danego kroku napięcia za pomocą wzoru : max(charge, discharge)/min(charge, discharge) -1. |
| Average Voltage           | Średnie napięcie dla poszczególnego kroku napięcia.                                                                |
| Gravimetric Capacity      | Pojemność grawimetryczna, czyli ilość energii na jednostkę masy (mAh/g).                                           |
| Volumetric Capacity       | Pojemność wolumetryczna, czyli ilość energii na jednostkę objętości (mAh/cm³).                                     |
| Gravimetric Energy        | Gęstość energii w odniesieniu do masy baterii (Wh/kg).                                                             |
| Volumetric Energy         | Gęstość energii w odniesieniu do objętości baterii (Wh/L).                                                         |
| Atomic Fraction Charge    | Udział atomowy składników w stanie naładowanym.                                                                    |
| Atomic Fraction Discharge | Udział atomowy składników w stanie rozładowanym.                                                                   |
| Stability Charge          | Wskaźnik stabilności materiału w stanie naładowanym.                                                               |
| Stability Discharge       | Wskaźnik stabilności materiału w stanie rozładowanym.                                                              |
| Steps                     | Liczba odrębnych kroków napięcia od pełnego naładowania do rozładowana, oparta na stabilnych stanach pośrednich.   |
| Max Voltage Step          | Maksymalna bezwzględna różnica między sąsiednimi krokami napięcia.                                                 |

## Czyszczenie zbioru danych
Poniżej znajduje się lista kroków wykonanych na zbiorze danych w celu przygotowania go do anaizy.

### Struktura danych
```{r data-structure, echo=FALSE}
str_output <- capture.output(str(df))
kable(matrix(str_output, ncol = 1), col.names = "Struktura ramki danych")
```
### Kilka pierwszych wierszy ze zbioru danych
```{r data-head, echo=FALSE}
head(df, 30) %>%
  kable("html", escape = F) %>%
  kable_styling(bootstrap_options = c("striped", "hover", "responsive"), full_width = FALSE) %>%
  column_spec(1, width = "200px") %>%
  scroll_box(width = "100%", height = "400px")
```
### Analiza jakości danych
Sprawdzenie ile jest pustych wartościami w poszczególnych kolumnach oraz ile w zbiorze jest zduplikowanych wierszy.
```{r data-missing-values}
na_counts <- colSums(is.na(df))
kable(na_counts, col.names = c("Brakujące wartości"), caption = "Liczba brakujących wartości w kolumnach")
```
```{r data-duplicates}
duplicates_count <- sum(duplicated(df))
```
Liczba zduplikowanych wierszy: **`r duplicates_count`**.

Z powodu braku zduplikowanych danych oraz braku wartości pustych w zbiorze - dane nie wymagają czyszczenia.

## Podstawowe statystyki
Zbiór danych składa się z **`r nrow(df)`** wierszy
(obserwacji) i **`r ncol(df)`** kolumn (atrybutów).

```{r statystyki}
kable(summary(df %>% select(Max.Delta.Volume:Volumetric.Energy)))
kable(summary(df %>% select(Atomic.Fraction.Charge:Max.Voltage.Step)))
```

### Cechy statystyczne zbioru danych
W tym zbiorze można odczytać następujące cechy statystyczne:

- **Wartości skrajne**: Zauważalna jest duża zmienność i obecność skrajnych wartości (np. Max.Delta.Volume, Volumetric.Capacity, Gravimetric.Energy), które mogą wymagać dalszej analizy pod kątem anomalii.
- **Wartości ujemne**: Atrybuty takie jak Average.Voltage, Gravimetric.Energy, Volumetric.Energy zawierają ujemne wartości, co sugeruje możliwość błędów w danych lub specyficzną charakterystykę badanych baterii.
- **Skumulowane dane**: Większość danych ma bardzo małą zmienność w niektórych atrybutach (np. Steps, Max.Voltage.Step), co może sugerować, że niektóre zmienne są stałe w większości przypadków.

## Analiza danych
Poniżej znajduje się analiza zbioru danych w celu zbadania rozkładów wartości poszczególnych atrybutów oraz sprawdzenia występujących między nimi korelacji.

### Rozkład wartości atrybutów

```{r analiza-rozkładu-głównego-jonu}
p <- ggplot(df, aes(x = `Working.Ion`)) +
  geom_bar(fill = "blue", color = "black") +
  labs(
    title = "Histogram głównego jonu baterii",
    x = "Główny Jon",
    y = "Liczba"
  ) +
  theme_light()

ggplotly(p)
```

```{r analiza-rozkładu-maksymalnej zmiany objętości}
mean <- mean(df$Max.Delta.Volume, na.rm = TRUE)
p1 <- ggplot(df, aes(x = `Max.Delta.Volume`)) +
  geom_histogram(fill = "blue", color = "black", alpha = 0.7) +
  geom_vline(aes(xintercept = mean), color = "red", linetype = "dashed", size = 1) +
  labs(
    title = "Rozkład maksymalnej zmiany objętości dla danego kroku",
    x = "Maksymalna zmiana objętości",
    y = "Liczba obserwacji"
  ) +
  theme_light()

ggplotly(p1)
```
```{r analiza-rozkładu-Średnie napięcie}
mean <- mean(df$Average.Voltage, na.rm = TRUE)
p1 <- ggplot(df, aes(x = `Average.Voltage`)) +
  geom_histogram(fill = "blue", color = "black", alpha = 0.7) +
  geom_vline(aes(xintercept = mean), color = "red", linetype = "dashed", size = 1) +
  labs(
    title = "Rozkład średniego napięcia",
    x = "Średnie napięcie",
    y = "Liczba obserwacji"
  ) +
  theme_light()

ggplotly(p1)
```
```{r analiza-rozkładu-Pojemność grawimetryczna}
mean <- mean(df$Gravimetric.Capacity, na.rm = TRUE)
p1 <- ggplot(df, aes(x = `Gravimetric.Capacity`)) +
  geom_histogram(fill = "blue", color = "black", alpha = 0.7) +
  geom_vline(aes(xintercept = mean), color = "red", linetype = "dashed", size = 1) +
  labs(
    title = "Rozkład pojemności grawimetrycznej",
    x = "Pojemność grawimetryczna",
    y = "Liczba obserwacji"
  ) +
  theme_light()

ggplotly(p1)
```
```{r analiza-rozkładu-Pojemność wolumetryczna}
mean <- mean(df$Volumetric.Capacity, na.rm = TRUE)
p1 <- ggplot(df, aes(x = `Volumetric.Capacity`)) +
  geom_histogram(fill = "blue", color = "black", alpha = 0.7) +
  geom_vline(aes(xintercept = mean), color = "red", linetype = "dashed", size = 1) +
  labs(
    title = "Rozkład pojemności wolumetrycznej",
    x = "Pojemność wolumetryczna",
    y = "Liczba obserwacji"
  ) +
  theme_light()

ggplotly(p1)
```
```{r analiza-rozkładu-Gęstość energii w odniesieniu do masy baterii}
mean <- mean(df$Gravimetric.Energy, na.rm = TRUE)
p1 <- ggplot(df, aes(x = `Gravimetric.Energy`)) +
  geom_histogram(fill = "blue", color = "black", alpha = 0.7) +
  geom_vline(aes(xintercept = mean), color = "red", linetype = "dashed", size = 1) +
  labs(
    title = "Rozkład energii grawimetrycznej",
    x = "Energia grawimetryczna",
    y = "Liczba obserwacji"
  ) +
  theme_light()

ggplotly(p1)
```
```{r analiza-rozkładu-Gęstość energii w odniesieniu do objętości baterii}
mean <- mean(df$Volumetric.Energy, na.rm = TRUE)
p1 <- ggplot(df, aes(x = `Volumetric.Energy`)) +
  geom_histogram(fill = "blue", color = "black", alpha = 0.7) +
  geom_vline(aes(xintercept = mean), color = "red", linetype = "dashed", size = 1) +
  labs(
    title = "Rozkład energii wolumetrycznej",
    x = "Energia wolumetryczna",
    y = "Liczba obserwacji"
  ) +
  theme_light()

ggplotly(p1)
```
```{r analiza-rozkładu-Udział atomowy składników w stanie naładowanym}
mean <- mean(df$Atomic.Fraction.Charge, na.rm = TRUE)
p1 <- ggplot(df, aes(x = `Atomic.Fraction.Charge`)) +
  geom_histogram(fill = "blue", color = "black", alpha = 0.7) +
  geom_vline(aes(xintercept = mean), color = "red", linetype = "dashed", size = 1) +
  labs(
    title = "Rozkład udziału atomowego składników w stanie naładowanym",
    x = "Udział atomowy składników",
    y = "Liczba obserwacji"
  ) +
  theme_light()

ggplotly(p1)
```
```{r analiza-rozkładu-Udział atomowy składników w stanie rozładowanym}
mean <- mean(df$Atomic.Fraction.Discharge, na.rm = TRUE)
p1 <- ggplot(df, aes(x = `Atomic.Fraction.Discharge`)) +
  geom_histogram(fill = "blue", color = "black", alpha = 0.7) +
  geom_vline(aes(xintercept = mean), color = "red", linetype = "dashed", size = 1) +
  labs(
    title = "Rozkład udziału atomowego składników w stanie rozładowanym",
    x = "Udział atomowy składników",
    y = "Liczba obserwacji"
  ) +
  theme_light()

ggplotly(p1)
```
```{r analiza-rozkładu-Wskaźnik stabilności materiału w stanie naładowanym}
mean <- mean(df$Stability.Charge, na.rm = TRUE)
p1 <- ggplot(df, aes(x = `Stability.Charge`)) +
  geom_histogram(fill = "blue", color = "black", alpha = 0.7) +
  geom_vline(aes(xintercept = mean), color = "red", linetype = "dashed", size = 1) +
  labs(
    title = "Rozkład wskaźnika stabilności materiału w stanie naładowanym",
    x = "Wskaźnik stabilności materiału",
    y = "Liczba obserwacji"
  ) +
  theme_light()

ggplotly(p1)

```
```{r analiza-rozkładu-Wskaźnik stabilności materiału w stanie rozładowanym}
mean <- mean(df$Stability.Discharge, na.rm = TRUE)
p1 <- ggplot(df, aes(x = `Stability.Discharge`)) +
  geom_histogram(fill = "blue", color = "black", alpha = 0.7) +
  geom_vline(aes(xintercept = mean), color = "red", linetype = "dashed", size = 1) +
  labs(
    title = "Rozkład wskaźnika stabilności materiału w stanie rozładowanym",
    x = "Wskaźnik stabilności materiału",
    y = "Liczba obserwacji"
  ) +
  theme_light()

ggplotly(p1)
```
```{r analiza-rozkładu-Liczba odrębnych kroków napięcia od pełnego naładowania do rozładowana}
mean <- mean(df$Steps, na.rm = TRUE)
p1 <- ggplot(df, aes(x = `Steps`)) +
  geom_histogram(fill = "blue", color = "black", alpha = 0.7) +
  geom_vline(aes(xintercept = mean), color = "red", linetype = "dashed", size = 1) +
  labs(
    title = "Rozkład liczba odrębnych kroków napięcia od pełnego naładowania do rozładowana",
    x = "Liczba kroków",
    y = "Liczba obserwacji"
  ) +
  theme_light()

ggplotly(p1)
```
```{r analiza-rozkładu-Maksymalna bezwzględna różnica między sąsiednimi krokami napięcia}
mean <- mean(df$Max.Voltage.Step, na.rm = TRUE)
p1 <- ggplot(df, aes(x = `Max.Voltage.Step`)) +
  geom_histogram(fill = "blue", color = "black", alpha = 0.7) +
  geom_vline(aes(xintercept = mean), color = "red", linetype = "dashed", size = 1) +
  labs(
    title = "Rozkład maksymalnej bezwzględnej różnica między sąsiednimi krokami napięcia",
    x = "Maksymalna bezwzględna różnica między sąsiednimi krokami napięcia",
    y = "Liczba obserwacji"
  ) +
  theme_light()

ggplotly(p1)
```

### Korelacja pomiędzy atrybutami

Poniżej przedstawiono macierz korelacji między wybranymi atrybutami zestawu danych.
Kolory kafelków wskazują wartość współczynnika korelacji Pearsona:
niebieski reprezentuje silną ujemną korelację, biały brak korelacji,
a czerwony silną dodatnią korelację. Liczby na kafelkach przedstawiają dokładne wartości korelacji,
co umożliwia szybką analizę zależności między zmiennymi.
```{r analiza-macierz-korelacji}
cor_matrix <- df %>%
  select(`Max.Delta.Volume`:last_col()) %>%
  cor(method="pearson")

correlation_long <- cor_matrix %>%
  as.data.frame() %>%
  mutate(variable1 = colnames(cor_matrix)) %>%
  pivot_longer(-variable1,
    names_to = "variable2",
    values_to = "correlation"
  ) %>%
  filter(variable1 > variable2)

correlation_plot <- ggplot(
  correlation_long,
  aes(x = variable1, y = variable2, fill = correlation)
) +
  geom_tile() +
  scale_fill_gradient2(
    low = "blue", mid = "white", high = "red",
    midpoint = 0, limits = c(-1, 1)
  ) +
  geom_text(aes(label = sprintf("%.2f", correlation)), size = 3) +
  theme_minimal() +
  theme(
    axis.text.x = element_text(angle = 45, hjust = 1),
    axis.title = element_blank()
  ) +
  labs(fill = "Korelacja")

ggplotly(correlation_plot)
```

Poniżej przedstawiono wykresy ilustrujące zależności między wybranymi parami atrybutów.
Każdy wykres pokazuje punktowy rozkład obserwacji oraz linię trendu wyznaczoną za pomocą modelu liniowego.
```{r korelacje-wykresy}
plot_correlation <- function(df, var1, var2) {
  ggplot(df, aes_string(x = var1, y = var2)) +
    geom_point(alpha = 0.5, color = "blue") +
    geom_smooth(method = "lm", se = TRUE, color = "red", fill = "pink") +
    theme_minimal() +
    labs(
      title = paste("Korelacja między", var1, "a", var2),
      x = var1,
      y = var2
    ) +
    theme(
      plot.title = element_text(hjust = 0.5, size = 14),
      axis.text = element_text(size = 10),
      axis.title = element_text(size = 11)
    )
}

pairs <- list(
  c("Gravimetric.Energy", "Volumetric.Energy"),
  c("Gravimetric.Capacity", "Volumetric.Capacity"),
  c("Stability.Charge", "Stability.Discharge")
)

for (pair in pairs) {
  print(plot_correlation(df, pair[1], pair[2]))
}
```

### Wnioski z analizy
- **Główne jony**: Widać wyraźną dominację występowania baterii posiadających Lit (Li)
jako główny jon
- **Symetryczność wykresów**: Większość wykresów ma charakter prawoskośny,
co oznacza, że dane są skupione po lewej stronie z długim ogonem w prawo.
Może to wskazywać na obecność outlierów (wartości odstających) w danych, które mają duży wpływ na analizowane zmienne.
- **Skumulowane dane**: Wiele atrybutów (np. Steps, Max.Voltage.Step) ma małą zmienność,
a dane są skoncentrowane w wąskim zakresie, co może ograniczać ich wartość predykcyjną.
- **Korelacje między atrybutami**: Z analizy korelacji wynika, że niektóre atrybuty
są ze sobą silnie skorelowane, co sugeruje możliwość ich redukcji lub usunięcia,
aby uniknąć problemu multikolinearności w dalszej analizie. Na przykład,
atrybuty takie pary jak Gravimetric.Energy i Volumetric.Energy, Gravimetric.Capacity i Volumetric.Capacity, Stability.Charge i Stablility.Discharge wykazują bardzo wysoką dodatnią korelację,
co może wpływać na stabilność modeli predykcyjnych.

## Regresor

W tej sekcji przedstawiono proces tworzenia modelu regresji, obejmujący redukcję atrybutów o wysokiej korelacji,
przygotowanie zbiorów danych oraz trenowanie modelu z wykorzystaniem walidacji krzyżowej.
Wyniki modelu zostały ocenione za pomocą metryk jakości oraz wizualnie porównane z danymi testowymi.

### Redukcja korelacji
Aby zredukować korelacje między atrybutami, zastosowano funkcję findCorrelation z pakietu caret, ustawiając próg (cutoff) na 0.6.
Funkcja ta identyfikuje atrybuty, które są silnie skorelowane i mogą zostać usunięte z analizy.
```{r redukcja-korelacji}
attributes_to_remove <- cor_matrix %>% findCorrelation(cutoff = 0.6, names = TRUE)
```
Atrybuty, które zostały wybrane do usunięcia: `r attributes_to_remove`.

### Trenowanie modelu
Do budowy modelu predykcyjnego usunięto atrybuty `r attributes_to_remove` oraz Battery.ID.
Dane zostały podzielone na zbiór uczący (70%) oraz testowy (30%).
Dodatkowo, w celu oceny modelu, zastosowano ocenę krzyżową (cross-validation)
z 10-krotnym podziałem zbioru danych na podzbiory.
```{r, podzial_danych_do_trenowania}
df$Battery.Formula <- as.numeric(factor(df$Battery.Formula))
df$Working.Ion <- as.numeric(factor(df$Working.Ion))
df$Formula.Charge <- as.numeric(factor(df$Formula.Charge))
df$Formula.Discharge <- as.numeric(factor(df$Formula.Discharge))
in_training_data <- createDataPartition(y = df$Average.Voltage, p = 0.70, list = FALSE)

training_data <- df[in_training_data, ] %>% select(-c(Battery.ID, attributes_to_remove))
testing_data <- df[-in_training_data, ]

ctrl <- trainControl(method = "cv", number = 10)
```
Poniższy wykres przedstawia podobieństwo rozkładów danych treningowych i
testowych.

```{r}
ggplot() +
  geom_density(aes(x = Average.Voltage, fill = "Treningowy"), data = training_data, alpha = 0.6) +
  geom_density(aes(x = Average.Voltage, fill = "Testowy"), data = testing_data, alpha = 0.6) +
  labs(x = "Average Voltage", y = "Gęstość", fill = "Zbiór danych") +
  theme_light()
```
```{r, trenowanie-modelu, cache = TRUE}
model_lm <- train(
  Average.Voltage ~ .,
  data = training_data,
  method = "lm",
  trControl = ctrl
)
```

### Podsumowanie modelu

Podsumowanie zawiera szczegółowe informacje o współczynnikach regresji,
w tym ich wartości, błędy standardowe, statystyki t oraz p-wartości,
co pozwala ocenić znaczenie poszczególnych predyktorów w modelu.
```{r, podsumowanie-modelu, cache = TRUE}
model_summary <- summary(model_lm)

residuals_summary <- data.frame(
  Metric = c("Min", "1Q", "Mediana", "Brak reszty", "3Q", "Max"),
  Value = as.numeric(summary(model_summary$residuals))
)
kable(residuals_summary, caption = "Podsumowanie reszt modelu")

kable(as.data.frame(model_summary$coefficients),
      caption = "Podsumowanie wyników modelu liniowego",
      col.names = c("Współczynnik", "Wartość", "Standard Error", "t-Statystyka", "p-Wartość"))

fit_statistics <- data.frame(
  Metric = c("R-squared", "Adjusted R-squared", "Residual Std. Error"),
  Value = c(
    model_summary$r.squared,
    model_summary$adj.r.squared,
    model_summary$sigma
  )
)
kable(fit_statistics, caption = "Statystyki dopasowania modelu")

f_stat <- data.frame(
  Metric = "F-statistic",
  Value = model_summary$fstatistic[1],
  DF = paste(model_summary$fstatistic[2:3], collapse = " and "),
  `P-value` = pf(model_summary$fstatistic[1],
                 model_summary$fstatistic[2],
                 model_summary$fstatistic[3],
                 lower.tail = FALSE)
)
kable(f_stat, caption = "Test istotności całego modelu")
```

### Predykcje na zbiorze testowym

Wyniki predykcji na zbiorze testowym są oceniane za pomocą metryk jakości takich jak RMSE (Root Mean Square Error),
R² (współczynnik determinacji) oraz MAE (Mean Absolute Error). Metryki te pozwalają ocenić dokładność i dopasowanie modelu do danych.
```{r, predykcje-na-modelu, cache = TRUE}
predictions <- predict(model_lm, newdata = testing_data)
post_resample <- postResample(pred = predictions,
                              obs = testing_data$Average.Voltage)
kable(post_resample, col.names = c("Metryka", "Wartość"), caption = "Ocena modelu - metryki jakości predykcji")
```

### Ocena modelu

RMSE (Root Mean Square Error) obliczono jako miarę różnicy między wartościami rzeczywistymi a przewidywanymi na zbiorze testowym.
Wartość ta informuje o średnim błędzie prognoz w jednostkach zmiennej celu. Wykres wizualizuje różnice między wartościami rzeczywistymi a przewidzianymi przez regresor,
co ułatwia identyfikację ewentualnych wzorców błędu.
```{r, ocena-modelu, cache = TRUE}
rmse <- sqrt(mean((testing_data$Average.Voltage - predictions)^2))
```
RMSE na zbiorze testowym: **`r rmse`**

Poniższy wykres przedstawia wartości zbioru testowego oraz wartości przewidziane
przez regresor.

```{r}
prediction_comparison_df <- tibble(X = testing_data$Battery.ID,
                                   actual = testing_data$Average.Voltage,
                                   predicted = predictions)
prediction_comparison_df$Observation <- seq_along(prediction_comparison_df$X)

p <- ggplot(prediction_comparison_df, aes(x = Observation)) +
  geom_line(aes(y = actual, color = "Wartość rzeczywista"), linetype = "solid", alpha = 0.5) +
  geom_line(aes(y = predicted, color = "Wartość przewidziana"), linetype = "dashed", alpha = 0.5) +
  labs(color = "Wartości", x = "Nr obserwacji", y = "Average Voltage [V]") +
  theme_light() +
  scale_x_continuous(
    breaks = seq(1, nrow(prediction_comparison_df), by = 1000),
    labels = scales::comma_format()
  ) +
  scale_y_continuous(
    limits = c(min(prediction_comparison_df$actual, prediction_comparison_df$predicted),
               max(prediction_comparison_df$actual, prediction_comparison_df$predicted))
  ) +
  theme(axis.text.x = element_text(angle = 45, hjust = 1))

interactive_plot <- ggplotly(p) %>%
  layout(
    hovermode = "x unified",
    xaxis = list(
      title = "Nr obserwacji"
    ),
    yaxis = list(
      title = "Average Voltage [V]"
    ),
    shapes = list(
      list(
        type = "line",
        x0 = 0,
        x1 = 1,
        y0 = 0,
        y1 = 1,
        line = list(color = "gray", dash = "dot")
      )
    )
  )

interactive_plot
```

### Ważność atrybutów

Analiza ważności atrybutów pozwala zidentyfikować te cechy, które mają największy wpływ na przewidywanie zmiennej celu.
Wartości ważności są wizualizowane w postaci wykresu słupkowego, co ułatwia interpretację i wybór istotnych predyktorów.
```{r, waznosc-atrybutow-modelu, cache = TRUE}
importance <- varImp(model_lm, scale = FALSE)
importance_df <- importance$importance %>%
  rownames_to_column(var = "attribute") %>%
  arrange(desc(Overall))

p <- ggplot(importance_df, aes(x = reorder(attribute, Overall), y = Overall, fill = Overall)) +
  geom_bar(stat = "identity") +
  labs(x = "Atrybut", y = "Ważność") +
  scale_fill_gradient() +
  theme_light() +
  theme(axis.text.x = element_text(angle = 45, hjust = 1))

ggplotly(p)
```

Analizując powyższy wykres można stwierdzić, że największy wpływ na przewidywaną wartość średniego napięcia miał parametr energii wulumetrycznej oraz pojemności wolumetrycznej.
Mniejszy wpływ miały również trybuty maksymalnej zmiany objętości oraz wskaźnik stabilności materiału.